【裁判字號】    97,審訴,2031
【裁判日期】    970619
【裁判案由】    搶奪等
【裁判全文】
臺灣高雄地方法院刑事判決            97年度審訴字第2031號
公  訴  人  臺灣高雄地方法院檢察署檢察官
被      告  戊○○
                    （現於台灣高雄第二監獄）
上列被告因搶奪等案件，經檢察官提起公訴（97年度偵字第5951
號、第9000號），嗣因被告就被訴事實為有罪之陳述，經本院合
議庭裁定由受命法官依簡式審判程序獨任審理，判決如下：
    主  文
戊○○犯如附表所示之伍罪，均累犯，各處如附表所示之宣告刑
。應執行有期徒刑參年。
    事  實
一、戊○○前於民國90年間因竊盜案件，經本院判處有期徒刑5
    月確定，嗣與前肅清煙毒條例案件之殘刑3 年6 月接續執行
    ，於95年6 月20日縮刑期滿執行完畢。詎仍不知悔改，竟意
    圖為自己不法之所有，基於竊盜、搶奪之故意，分別於附表
    所示之時間、地點，以附表所示之方法，先後竊取、搶奪被
    害人之財物。嗣於於97年2 月19日10時30分許，戊○○在高
    雄市○○區○○街124 號之地下室，著手竊取乙○○置於該
    處如附表編號5 所示之財物，尚未得手之際，即為乙○○發
    覺並報警處理後，為警當場查獲，並扣得改懸掛車號ZES-79
    5 號車牌之機車1 輛、壓縮機1 台、紅外線產生器2箱 、銅
    管1 捲及戊○○做案時所著之衣帽等物，而循線查悉上情。
二、案經高雄市政府警察局鹽埕分局、新興分局報請臺灣高雄地
    方法院檢察署檢察官偵查起訴。
    理  由
一、本件被告戊○○所犯係死刑、無期徒刑、最輕本刑為3 年以
    上有期徒刑以外之罪，其於準備程序中就被訴事實為有罪之
    陳述，經本院告知簡式審判程序之旨，並聽取公訴人及被告
    之意見後，改依簡式審判程序審理。
二、上開事實業據被告戊○○於警、偵訊、本院審理時自白不諱
    ，核與被害人丙○○、甲○○、己○○、丁○及乙○○於警
    詢、偵訊之指述相符，並有扣押筆錄、扣押物品目錄表、贓
    物認領保管單、現場模擬照片、車輛協尋、尋獲電腦輸入單
    、車籍基本資料查詢等附卷可稽，復有扣案之機車可證，本
    件罪證明確，被告犯行均堪以認定。
三、被告持以犯附表編號4 竊盜犯行之板手1 支，雖未扣案，惟
    其既可拆卸車牌，依常理，當係質地堅硬，客觀上足以對人
    之生命身體、安全構成威脅，自屬兇器無訛。是核被告於附
    表編號1 所為係犯刑法第320 條第1 項之竊盜罪，被告於附
    表編號2 、3 所為均係犯刑法第325 條第1 項之搶奪罪，被
    告於附表編號4 所為係犯刑法第321 條第1 項第3 款之攜帶
    兇器竊盜罪，被告於附表編號5 所為係犯刑法第320 條第3
    項、第1 項之竊盜未遂罪。被告所犯如附表所示各罪，時地
    不同，犯意各別，應予分論併罰。被告已著手於附表編號5
    之犯罪行為之實行，因當場為乙○○發現而未達使所竊財物
    移入其實力支配下之結果，為未遂犯，應依刑法第25條第2
    項規定，按既遂犯之刑減輕其刑前段減輕其刑。又被告戊○○有上開有期徒刑執行完畢之紀錄，此有臺灣高等法院被告
    前案紀錄表1 份在卷可稽，是被告受有期徒刑執行完畢後，
    5 年內再故意犯本件有期徒刑以上之罪，為累犯，應依刑法
    第47條第1 項規定，加重其刑，並先加後減之。本院審酌被
    告正值青壯，卻不思以正當途徑獲取財物，率爾竊取、搶奪
    他人財物，侵害他人之財產法益，所為實屬不該，惟念其犯
    後坦承犯行，態度尚可，及其犯罪之手段及所生損害等一切
    情狀，分別量處如主文所示之刑，並定其應執行之刑。至扣
    案被告之衣物，與本案並無直接之關聯；供被告犯罪所用之
    板手1 支，因未扣案，且非被告所有，此業據被告供陳在卷
    ，爰均不予宣告沒收，附此敘明。
據上論斷，應依刑事訴訟法第273 條之1 第1 項、第299 條第1
項前段、刑法第320 條第1 項、第3 項、第321 條第1 項第3 款
、第325 條第1 項、第25條第2 項、第47條第1 項、第51條第5
款、刑法施行法第1 條之1 ，判決如主文。
本案經檢察官林志祐到庭執行職務。
中    華    民    國    97    年    6     月    19    日
                  刑事第七庭    法  官  李淑惠
以上正本證明與原本無異。
如不服本判決，應於送達後10日內，向本院提出上訴狀。
中    華    民    國    97    年    6     月    19    日
                                書記官  王淑娟
附表：
┌──┬────┬────┬────────┬───┬────┬────┐
│編號│犯罪時間│犯罪地點│    犯罪手法    │被害人│所犯法條│ 宣告刑 │
├──┼────┼────┼────────┼───┼────┼────┤
│ 1  │97年2月7│高雄市鼓│趁丙○○漏未取下│丙○○│刑法第  │處有期徒│
│    │日11時許│山區平川│機車鑰匙而不注意│      │320條第1│刑伍月。│
│    │        │街18號前│之際，徒手竊取洪│      │項竊盜罪│        │
│    │        │        │瑞珍所有之車號  │      │        │        │
│    │        │        │XW5-511號重型機 │      │        │        │
│    │        │        │車（廠牌：三陽、│      │        │        │
│    │        │        │引擎號碼：KK3453│      │        │        │
│    │        │        │83號），得手後，│      │        │        │
│    │        │        │隨即騎乘該機車離│      │        │        │
│    │        │        │開現場。        │      │        │        │
├──┼────┼────┼────────┼───┼────┼────┤
│ 2  │97年2月9│高雄市鹽│戊○○騎乘上開竊│甲○○│刑法第  │處有期徒│
│    │日18時18│埕區光榮│得之機車行經左開│      │325條第1│刑壹年。│
│    │分許    │街80號前│地點前，趁甲○○│      │項搶奪罪│        │
│    │        │        │不及防備之際，徒│      │        │        │
│    │        │        │手搶奪其左手上所│      │        │        │
│    │        │        │提PUMA牌白色手提│      │        │        │
│    │        │        │包1 只【內有身分│      │        │        │
│    │        │        │證、健保卡、悠遊│      │        │        │
│    │        │        │卡、郵局提款卡各│      │        │        │
│    │        │        │1張 及現金新台幣│      │        │        │
│    │        │        │（下同）1,000 元│      │        │        │
│    │        │        │等物】，得手後，│      │        │        │
│    │        │        │即沿光榮街由北往│      │        │        │
│    │        │        │南方向逃離現場。│      │        │        │
├──┼────┼────┼────────┼───┼────┼────┤
│ 3  │97年2月 │高雄市前│戊○○騎乘上開機│己○○│刑法第  │處有期徒│
│    │10日15時│金區南台│車行經左開地點前│      │325條第1│刑壹年。│
│    │48分許  │橫路140 │，趁己○○不及防│      │項搶奪罪│        │
│    │        │巷口前  │備之際，徒手搶奪│      │        │        │
│    │        │        │其背於右肩之黑色│      │        │        │
│    │        │        │蒙古皮包1 只（內│      │        │        │
│    │        │        │有現金1 萬3,200 │      │        │        │
│    │        │        │元、己○○之艾立│      │        │        │
│    │        │        │信W-3001手機1 支│      │        │        │
│    │        │        │、駕照、行照、健│      │        │        │
│    │        │        │保卡、玉山銀行、│      │        │        │
│    │        │        │高雄銀行提款卡及│      │        │        │
│    │        │        │李明修之身分證各│      │        │        │
│    │        │        │1張 等物），得手│      │        │        │
│    │        │        │後，隨即逃離現場│      │        │        │
│    │        │        │，嗣將該機車之車│      │        │        │
│    │        │        │號XW5-511 號車牌│      │        │        │
│    │        │        │連同搶得之皮包丟│      │        │        │
│    │        │        │棄於愛河內。    │      │        │        │
├──┼────┼────┼────────┼───┼────┼────┤
│ 4  │97年2月 │高雄市左│持客觀上足供凶器│丁  ○│刑法第  │處有期徒│
│    │13日16時│營區埤仔│使用之扳手1 支（│      │321條第1│刑柒月。│
│    │許      │頭街56巷│原置放於編號1 機│      │項第3款 │        │
│    │        │2號前   │車內），竊取丁○│      │加重竊盜│        │
│    │        │        │停於前開地點車號│      │罪      │        │
│    │        │        │ZES-795 號之輕型│      │        │        │
│    │        │        │機車所懸掛之車牌│      │        │        │
│    │        │        │1 面，得手後，隨│      │        │        │
│    │        │        │即離開現場，並將│      │        │        │
│    │        │        │該面車牌懸掛於上│      │        │        │
│    │        │        │開竊得之機車上。│      │        │        │
├──┼────┼────┼────────┼───┼────┼────┤
│ 5  │97年2月 │高雄市鹽│戊○○騎乘改懸掛│乙○○│刑法第  │處有期徒│
│    │19日10時│埕區新化│車號ZES-795號車 │      │320條第3│刑參月。│
│    │20分許  │街124號 │牌之機車，無故侵│      │項、第1 │        │
│    │        │地下室  │入前開地點（侵入│      │項竊盜未│        │
│    │        │        │住居罪嫌，未據告│      │遂罪    │        │
│    │        │        │訴），著手竊取林│      │        │        │
│    │        │        │清波置於該處之壓│      │        │        │
│    │        │        │縮機1 台、紅外線│      │        │        │
│    │        │        │產生器2 箱及銅管│      │        │        │
│    │        │        │1 捲等物，尚未得│      │        │        │
│    │        │        │手之際，即為林清│      │        │        │
│    │        │        │波發覺並報警處理│      │        │        │
│    │        │        │後，為警當場查獲│      │        │        │
│    │        │        │。              │      │        │        │
└──┴────┴────┴────────┴───┴────┴────┘
附錄本件論罪科刑法條：
中華民國刑法第320條
意圖為自己或第三人不法之所有，而竊取他人之動產者，為竊盜
罪，處5 年以下有期徒刑、拘役或5 百元以下罰金。
意圖為自己或第三人不法之利益，而竊佔他人之不動產者，依前
項之規定處斷。
前二項之未遂犯罰之。
中華民國刑法第321條
犯竊盜罪而有左列情形之一者，處六月以上、五年以下有期徒刑
：
一、於夜間侵入住宅或有人居住之建築物、船艦或隱匿其內而犯
    之者。
二、毀越門扇、牆垣或其他安全設備而犯之者。
三、攜帶兇器而犯之者。
四、結夥三人以上而犯之者。
五、乘火災、水災或其他災害之際而犯之者。
六、在車站或埠頭而犯之者。
前項之未遂犯罰之。
中華民國刑法第325條
意圖為自己或第三人不法之所有，而搶奪他人之動產者，處 6 月
以上 5 年以下有期徒刑。
因而致人於死者，處無期徒刑或 7 年以上有期徒刑，致重傷者，
處 3 年以上 10 年以下有期徒刑。
第 1 項之未遂犯罰之。


司法院資訊處製作；財團法人民間司法改革基金會備份。
